臺灣高等法院民事判決
109年度重上字第476號
上訴人即附
帶被上訴人  陳莆堦  
訴訟代理人  林京鴻律師
被上訴人即  
附帶上訴人  江學梅  

訴訟代理人  陳郁婷律師
複  代理人  蘇育鉉律師

上列當事人間請求債務人異議之訴事件，上訴人對於中華民國10
9年5月5日臺灣新北地方法院108年度重訴字第432號第一審判決
提起上訴，被上訴人則提起附帶上訴，本院於109年12月30日言
詞辯論終結，判決如下：
    主      文
原判決關於駁回上訴人後開第二項之訴部分，及訴訟費用之裁判
均廢棄。
臺灣新北地方法院一０八年度司執字第五七一二五號給付票款強
制執行事件，就上訴人請求超過「債權本金新臺幣陸佰玖拾壹萬
捌仟玖佰貳拾捌元，及自民國一０八年一月八日起至清償日止，
按年息百分之六計算之利息」部分之強制執行程序，應予撤銷。
上訴人其餘上訴駁回。
被上訴人之附帶上訴駁回。
第一、二審訴訟費用，關於上訴人上訴部分，由被上訴人負擔百
分之四，餘由上訴人負擔；關於被上訴人附帶上訴部分，由被上
訴人負擔。
    事實及理由
壹、程序方面：
    按於執行程序終結前，債務人以其債權業已清償完竣為由，
    提起債務人異議之訴，請求法院判決「○○法院○○年度○○字○○
    號強制執行事件被告對原告之強制執行程序應予撤銷」，經
    審理結果，如認被告之執行債權已全部獲得清償，法院應判
    決該執行事件被告對原告之強制執行程序應予撤銷；如認被
    告之執行債權僅部分獲得清償，尚有債權餘額未獲清償，法
    院則應判決該執行事件被告對原告之強制執行程序逾該債權
    餘額之部分應予撤銷；如認被告之執行債權全部未受償，則
    應駁回原告之訴。是本件上訴人即附帶被上訴人（下逕稱上
    訴人）於原審起訴請求：「㈠先位聲明：原審法院108年度司
    執字第57215號給付票款強制執行事件（下稱系爭執行事件
    ）被上訴人即附帶上訴人（下逕稱被上訴人）對上訴人之強
    制執行程序應予撤銷。㈡備位聲明：系爭執行事件被上訴人
    對上訴人之強制執行程序逾新臺幣（下同）82萬5,000元部
    分應予撤銷。」，實無區分先、備位聲明之必要，則上訴人
    於本院更正其聲明為：「系爭執行事件被上訴人對上訴人之
    強制執行程序應予撤銷」，非減縮應受判決事項之聲明，亦
    非僅就先位之訴提起上訴。先此敘明。
貳、實體方面：
一、上訴人主張：伊原名陳奇鴻，與被上訴人原為夫妻，於民國
    （下同）86年8月23日簽立離婚協議書，約定伊應給付被上
    訴人1,000萬元，嗣伊清償部分，兩造於88年8月6日結算，
    伊尚積欠被上訴人776萬元，伊於同日簽發交付面額776萬元
    、到期日89年12月30日之本票1紙（下稱系爭本票）予被上
    訴人。被上訴人於90年間持系爭本票，以伊屆期未清償該票
    款為由，向臺灣臺北地方法院（下稱臺北地院）聲請取得90
    年度票字第51635號本票裁定，復以上開本票裁定為執行名
    義之強制執行無著，經臺北地院於91年6月28日核發如附表
    一所示北院錦91執宇字第12007號債權憑證（下稱系爭債權
    憑證），又於97年3月間持系爭債權憑證向臺北地院聲請以9
    7年度執字第22027號強制執行事件，就伊之大型重型機車及
    薪資、存款等債權於附表一C欄所示執行債權範圍內為強制
    執行，嗣兩造達成訴訟外和解，被上訴人同意伊自同年4月1
    5日起，分期清償該債務，而撤回強制執行，伊已依約陸續
    清償，至108年1月7日止，共已給付被上訴人917萬5,000元
    （詳如附表二），已超過系爭本票面額，應已清償完畢而消
    滅。詎被上訴人竟於108年間，再持系爭債權憑證聲請臺北
    地院以108年度司執字第38381號給付票款強制執行事件，就
    伊對訴外人低碳動能開發股份有限公司之薪資債權，於附表
    一C欄所示執行債權金額範圍內聲請強制執行，經該院裁定
    移送原審法院以系爭執行事件受理，伊自得依強制執行法第
    14條第1項規定，提起債務人異議之訴，請求就系爭執行事
    件被上訴人對伊所為之強制執行程序應予撤銷。
二、被上訴人則以：上訴人前於86年8月23日簽發交付予伊如附
    表三所示面額共1,000萬元之本票3紙，係為擔保離婚協議書
    第2條所約定1,000萬元債務（下稱甲債務）之清償；嗣上訴
    人於88年間向伊借款776萬元，為擔保該借款債務之清償，
    而於88年8月6日簽發交付系爭本票予伊。上訴人自97年4月1
    5日起給付伊如附表二所示款項，用於清償甲債務尚且不足
    ，就系爭本票債務則分毫未償，上訴人自108年1月後又拒不
    還款，仍積欠伊如附表一C欄所示金額，上訴人訴請撤銷系
    爭執行事件之強制執行程序，顯屬無據，應予駁回等語，資
    為抗辯。
三、上訴人更正後之原審起訴聲明：系爭執行事件被上訴人對上
    訴人所為之強制執行程序應予撤銷。被上訴人於原審答辯聲
    明：上訴人之訴駁回。原審判決系爭執行事件被上訴人對上
    訴人所為之強制執行程序，逾「702萬9,389元及自108年1月
    8日起至清償日止按年息6%計算之利息」部分，應予撤銷，
    並駁回上訴人其餘之訴。上訴人不服，提起上訴，於本院上
    訴聲明：㈠原判決廢棄。㈡系爭執行事件被上訴人對上訴人所
    為之強制執行程序應予撤銷。被上訴人於本院答辯聲明：上
    訴駁回，並附帶上訴聲明：㈠原判決不利於被上訴人部分廢
    棄。㈡上廢棄部分，上訴人在第一審之訴應駁回。上訴人就
    被上訴人之附帶上訴於本院答辯聲明：附帶上訴駁回。
四、查兩造原為夫妻，於86年8月23日簽立離婚協議書，約定上
    訴人應給付被上訴人1,000萬元，嗣上訴人於88年8月6日簽
    發交付面額776萬元、到期日89年12月30日之系爭本票予被
    上訴人，被上訴人於90年間持系爭本票，以上訴人屆期未清
    償該票款為由，向臺北地院聲請取得90年度票字第51635號
    本票裁定，復以上開本票裁定為執行名義之強制執行無著，
    經臺北地院於91年6月28日核發附表一所示系爭債權憑證，
    被上訴人於97年3月間持系爭債權憑證向臺北地院聲請以97
    年度執字第22027號強制執行事件，就上訴人之大型重型機
    車及薪資、存款等債權，於附表一C欄所示執行債權範圍內
    為強制執行，嗣兩造達成訴訟外和解，被上訴人撤回強制執
    行，上訴人依約自97年4月15日起陸續清償，至108年1月7日
    止，累計共已給付被上訴人917萬5,000元（詳如附表二），
    及被上訴人於108年間再持系爭債權憑證，聲請臺北地院以1
    08年度司執字第38381號給付票款強制執行事件，就上訴人
    對訴外人低碳動能開發股份有限公司之薪資債權，於附表一
    C欄所示執行債權金額範圍內聲請強制執行，經該院裁定移
    送原審法院以系爭執行事件受理等情，為兩造所不爭執，並
    有離婚協議書、系爭本票、台北信維郵局被上訴人帳戶歷史
    交易清單、合作金庫銀行全部往來帳戶查詢單及存摺封面影
    本等在卷可證（見原審卷第211至213頁、第161頁、第163至
    185頁、第187頁、第191、193、271頁），且經本院調閱臺
    北地院97年度執字第22027號執行事件卷宗、系爭執行事件
    卷宗查明屬實，上開事實堪認為真實。
五、上訴人主張系爭債權憑證所載系爭本票債務已全部清償完畢
    ，系爭執行事件被上訴人對其所為強制執行程序應予全部撤
    銷，為被上訴人否認，並以前詞置辯，本院判斷如下：
　㈠按當事人主張有利於己之事實者，就其事實有舉證之責任。
    民事訴訟法第277條本文定有明文。上訴人主張其自97年4月
    15日起陸續給付被上訴人如附表二編號1至187所示款項，共
    917萬5,000元，係因被上訴人於97年3月間，持系爭債權憑
    證聲請就其大型重型機車及薪資、存款等債權，於附表一C
    欄所示執行債權範圍內為強制執行，經臺北地院97年度字第
    22027號給付票款強制執行事件受理，嗣兩造達成訴訟外和
    解，被上訴人同意伊自同年4月15日起，分期清償該債務，
    而撤回該強制執行等情，核與97年7月4日被上訴人向臺北地
    院97年度執字第22027號事件所提民事撤回狀記載：「…今因
    兩造已就事件達成部份協議，為此，聲請人（按即被上訴人
    ）謹依法撤回聲請…」等語相符（見本院卷第267頁），並經
    本院調閱該執行事件卷宗查明屬實，參以上訴人所舉證據，
    尚不足以證明被上訴人已同意免除其就系爭債權憑證所載尚
    欠費用、利息等債務，核與被上訴人上開民事撤回狀記載兩
    造就系爭債務憑證所載系爭本票債務達成部分協議乙節相符
    ，堪認兩造應係就系爭債權憑證所載如附表一C欄所示執行
    債權範圍內債務，達成被上訴人同意上訴人自97年4月15日
    起分期清償之協議，被上訴人因而於97年間撤回其對上訴人
    就系爭債權憑證所載系爭本票債務之強制執行。並佐以上訴
    人係以兩造於97年間就系爭本票債務達成分期清償協議，其
    已清償完畢為由，提起本件債務人異議之訴，而非否認系爭
    債權憑證所載系爭本票債權之存在，益徵上訴人主張其所為
    如附表二所示分期給付，係為清償系爭本票債務乙節，應可
    採信。
　㈡雖被上訴人否認上訴人所給付附表二款項係為清償系爭本票
    債務，辯稱上訴人除積欠系爭本票債務外，並有積欠其甲債
    務1,000萬元，上訴人所給付如附表二所示款項，全用於清
    償甲債務尚且不足，系爭本票債務分毫未予清償云云，然為
    上訴人否認。經查：由系爭本票到期日為89年12月30日，被
    上訴人於90年間即持系爭本票，以上訴人屆期未清償該票款
    為由，向臺北地院聲請取得90年度票字第51635號本票裁定
    ，復以上開本票裁定為執行名義之強制執行無著，經臺北地
    院於91年6月28日核發如附表一所示系爭債權憑證，又於97
    年3月間持系爭債權憑證向臺北地院聲請以97年度執字第220
    27號強制執行事件，就上訴人之大型重型機車及薪資、存款
    等債權於附表一C欄所示執行債權範圍內為強制執行，嗣上
    訴人自同年4月15日起，分期清償該債務，被上訴人因而撤
    回強制執行，已如前述，可見被上訴人顯然知悉本票債權之
    行使方法；而被上訴人辯稱上訴人所簽發交付用於擔保甲債
    務如附表三所示共1,000萬元之3紙本票，到期日分別為86年
    12月31日、87年12月31日及88年12月31日，然被上訴人從未
    持該等本票聲請本票裁定准許強制執行，亦未起訴請求上訴
    人清償甲債務，倘如被上訴人所辯其於97年7月間撤回對上
    訴人就系爭本票債務之強制執行，係因上訴人承認並承諾先
    分期清償該1,000萬元甲債務，衡情被上訴人就甲債務或該
    等本票債權請求權分別已逾10年、9年未予行使，倘於97年
    間經上訴人承認並承諾先清償，被上訴人理應要求上訴人簽
    立書面承認該等債務或債務之存在以保障其權益，然兩造就
    被上訴人撤回對上訴人之臺北地院97年度執字第22027號強
    制執行事件之強制執行，並未簽立任何書面，此為兩造所是
    認，並佐以被上訴人遲至109年8月31日始向本院提出該3紙
    本票影本（見本院卷第143頁），而該等本票業經上訴人否
    認發票人簽名之真正（見本院卷第307頁），且該等本票上
    亦查無97年間經被上訴人向上訴人提示，且經上訴人承認債
    務之記載，是由被上訴人就上訴人承認並承諾先清償甲債務
    或附表三所示3紙本票債務乙節，未留下任何有利於己之證
    據情節觀之，顯悖於常理，是被上訴人此部分所辯，無足採
    信。
  ㈢次按清償人所提出之給付，應先抵充費用，次充利息，次充
    原本，民法第323條前段定有明文。查兩造間就系爭債權憑
    證所載系爭本票債權關係約定利息按年息6%計算，又被上訴
    人持系爭本票向臺北地院聲請取得90年度票字第51635號本
    票裁定，以上開本票裁定為執行名義對上訴人為強制執行，
    執行費共5萬4,660元，此有系爭債權憑證在卷可證，且為兩
    造所不爭執，參以上訴人並未舉證證明被上訴人已免除其就
    系爭本票所生費用、利息等債務，則上訴人所為清償附表二
    全部款項，即應依上開規定先行抵充其所欠系爭本票債務之
    費用，次充利息，再充原本。經查：
　　⒈上訴人自97年4月15日起至107年7月10日止，依序清償如附
      表二編號1至181所示還款金額，累計共832萬5,000元。而
      系爭本票債務本金776萬元自89年12月30日起，計算至107
      年7月10日止，共17年6月又12日，所生之利息合計為816
      萬3,307元（計算式：776萬元×6%×17+776萬元×6%×6/12+7
      76萬元×6%×12/365=816萬3,307.000000000元，元以下四
      捨五入，下同）。則上訴人自97年4月15日起至107年7月1
      0日止共清償832萬5,000元，經扣除執行費5萬4,660元，
      及系爭本票債務本金776萬元自89年12月30日起至107年7
      月10日止所生之利息816萬3,307元之餘額10萬7,033元（
      計算式：832萬5,000元-5萬4,660元-816萬3,307元=10萬7
      ,033元），即得清償系爭本票債務本金，是計算至107年7
      月10日止，上訴人尚積欠被上訴人系爭本票債務本金餘額
      為765萬2,967元（計算式：776萬元-10萬7,033元=765萬2
      ,967元）。
　  ⒉又上訴人於107年8月6日清償被上訴人15萬元（如附表二編
      號182），該15萬元抵充系爭本票債務本金餘額765萬2,96
      7元自107年7月11日起至同年8月6日止（共27日）所生之
      利息3萬3,967元（計算式：765萬2,967元×6%*27/365=3萬
      3,966.00000000000元）後，餘額11萬6,033元（計算式：
      15萬元-3萬3,967元=11萬6,033元）即得清償系爭本票債
      務本金，是計算至107年8月6日止，上訴人尚積欠被上訴
      人系爭本票債務本金餘額為753萬6,934元（計算式：765
      萬2,967元-11萬6,033元=753萬6,934元元）。
　　⒊再上訴人於107年9月7日清償被上訴人15萬元（如附表二編
      號183），該15萬元抵充系爭本票債務本金餘額753萬6,93
      4元自107年8月7日起至同年9月7日止（共1月又1日）所生
      之利息3萬8,924元（計算式：753萬6,934元×6%*1/12+753
      萬6,934元×6%×1/365=3萬8,923.00000000000元）後，餘
      額11萬1,076元（計算式：15萬元-3萬8,924元=11萬1,076
      元）即得清償系爭本票債務本金，是計算至107年9月7日
      止，上訴人尚積欠被上訴人系爭本票債務本金餘額為742
      萬5,858元（計算式：753萬6,934元-11萬1,076元=742萬5
      ,858元）。
　　⒋上訴人復於107年10月11日清償被上訴人15萬元（如附表二
      編號184），該15萬元抵充系爭本票債務本金餘額742萬5,
      858元自107年9月8日起至同年10月11日止（共1月又4日）
      所生之利息4萬2,012元（計算式：742萬5,858元×6%*1/12
      +742萬5,858元×6%×4/365=4萬2,012.00000000000元）後
      ，餘額10萬7,988元（計算式：15萬元-4萬2,012元=10萬7
      ,988元）即得清償系爭本票債務本金，是計算至107年10
      月11日止，上訴人尚積欠被上訴人系爭本票債務本金餘額
      為731萬7,870元（計算式：742萬5,858元-10萬7,988元=7
      31萬7,870元）。　　　
　　⒌嗣上訴人於107年11月15日清償被上訴人15萬元（如附表二
      編號185），該15萬元抵充系爭本票債務本金餘額731萬7,
      870元自107年10月12日起至同年11月15日止（共1月又4日
      ）所生之利息4萬1,401元（計算式：731萬7,870元×6%*1/
      12+731萬7,870元×6%×4/365=4萬1,401.0000000000元）後
      ，餘額10萬8,599元（計算式：15萬元-4萬1,401元=10萬8
      ,599元）即得清償系爭本票債務本金，是計算至107年11
      月15日止，上訴人尚積欠被上訴人系爭本票債務本金餘額
      為720萬9,271元（計算式：731萬7,870元-10萬8,599元=7
      20萬9,271元）。
　  ⒍上訴人於107年12月7日又清償被上訴人15萬元（如附表二
      編號186），該15萬元抵充系爭本票債務本金餘額720萬9,
      271元自107年11月16日起至同年12月7日止（共22日）所
      生之利息2萬6,072元（計算式：720萬9,271元×6%×22/365
      =2萬6,071.000000000000元）後，餘額12萬3,928元（計
      算式：15萬元-2萬6,072元=12萬3,928元）即得清償系爭
      本票債務本金，是計算至107年12月7日止，上訴人尚積欠
      被上訴人系爭本票債務本金餘額為708萬5,343元（計算式
      ：720萬9,271元-12萬3,928元=708萬5,343元）。
　　⒎另上訴人於108年1月7日清償被上訴人10萬元（如附表二編
      號187），該10萬元抵充系爭本票債務本金餘額708萬5,34
      3元自107年12月7日起至108年1月7日止（共1月又1日）所
      生之利息3萬6,591元（計算式：708萬5,343元×6%×1/12+7
      08萬5,343元×6%×1/365=3萬6,591.00000000000元）後，
      餘額6萬3,409元（計算式：10萬元-3萬6,591元=6萬3,409
      元）即得清償系爭本票債務本金，是計算至108年1月7日
      止，上訴人尚積欠被上訴人系爭本票債務本金餘額為702
      萬1,934元（計算式：708萬5,343元-6萬3,409元=702萬1,
      934元）。因上訴人自108年1月8日起未再清償，是上訴人
      迄今尚積欠被上訴人系爭本票債務本金702萬1,934元，及
      自108年1月8日起至清償日止，按年息6%計算之利息。　
　㈣綜上，上訴人就系爭債權憑證所載系爭本票債務，雖已陸續
    清償如附表二所示金額，惟經先抵充執行費5萬4,660元，次
    抵充自89年12月30日起至108年1月7日止如上述計算之利息
    後，仍有本金餘額702萬1,934元，及自108年1月8日起至清
    償日止，按年息6%計算之利息未清償。是上訴人主張系爭執
    行事件被上訴人所持系爭債權憑證所載系爭本票債務已因清
    償完畢而全部消滅云云，及被上訴人辯稱系爭債權憑證所載
    系爭本票債務全未清償云云，均不足採信。
　㈤再執行名義成立後，如有消滅或妨礙債權人請求之事由發生
    ，債務人得於強制執行程序終結前，向執行法院對債權人提
    起異議之訴，強制執行法第14條第1項前段定有明文。承前
    所述，系爭執行事件強制執行債權範圍內，經上訴人自97年
    4月15日起至108年1月7日陸續清償如附表二所示金額後，尚
    積欠被上訴人系爭本票債務本金702萬1,934元，及自108年1
    月8日起至清償日止，按年息6%計算之利息，則上訴人依上
    開規定，主張系爭執行事件就被上訴人請求超過「系爭債權
    憑證所載債權本金702萬1,934元，及自108年1月8日起至清
    償日止，按年息6%計算之利息」部分之強制執行程序應予撤
    銷，即有理由；逾上開範圍之請求，則為無理由。　　　
六、從而，上訴人依強制執行法第14條第1項之規定，請求撤銷
    系爭執行事件，超過「債權本金702萬1,934元，及自108年1
    月8日起至清償日止，按年息6%計算之利息」部分之強制執
    行程序，為有理由，應予准許；逾此之請求，則屬無據，不
    能准許。原審就上開應予准許撤銷部分，僅於超過702萬9,3
    89元，及自108年1月8日起至清償日止，按年息6%計算之利
    息部分，為上訴人敗訴之判決，自有未洽，上訴人上訴意旨
    指摘原判決此部分不當，求予廢棄改判，為有理由，爰由本
    院廢棄改判如主文第2項所示。至於上開不應准許撤銷部分
    ，原審為上訴人敗訴之判決，理由雖有不同，結論則無二致
    ，仍應予維持，上訴人上訴意旨指摘原判決此部分不當，求
    予廢棄改判，為無理由，應駁回此部分之上訴。又原審准許
    撤銷強制執行程序之金額包含於上開應准許部分之內，故被
    上訴人附帶上訴意旨指摘原判決此部分不當，求予廢棄改判
    為無理由，應駁回其附帶上訴。
七、本件事證已臻明確，兩造其餘之攻擊或防禦方法及所用之證
    據，經本院斟酌後，認為均不足以影響本判決之結果，爰不
    逐一論列，附此敘明。
八、據上論結，本件上訴為一部有理由、一部無理由，附帶上訴
    為無理由，依民事訴訟法第450條、第449條第2項、第1項、
    第79條、第78條，判決如主文。
中　　華　　民　　國　　110 　年　　1 　　月　　20　　日
                  民事第十九庭  
                      審判長法  官  魏麗娟
                            法  官  張婷妮
                            法  官  陳慧萍
正本係照原本作成。
被上訴人不得上訴。
上訴人如不服本判決，應於收受送達後20日內向本院提出上訴書
狀，其未表明上訴理由者，應於提出上訴後20日內向本院補提理
由書狀（均須按他造當事人之人數附繕本）上訴時應提出委任律
師或具有律師資格之人之委任狀；委任有律師資格者，另應附具
律師資格證書及釋明委任人與受任人有民事訴訟法第466 條之1
第1項但書或第2項（詳附註）所定關係之釋明文書影本。如委任
律師提起上訴者，應一併繳納上訴審裁判費。
中　　華　　民　　國　　110 　年　　1 　　月　　22　　日

  　　　　　　　　　　　　　書記官  任正人
附註：
民事訴訟法第466條之1（第1項、第2項）：
對於第二審判決上訴，上訴人應委任律師為訴訟代理人。但上訴
人或其法定代理人具有律師資格者，不在此限。
上訴人之配偶、三親等內之血親、二親等內之姻親，或上訴人為
法人、中央或地方機關時，其所屬專任人員具有律師資格並經法
院認為適當者，亦得為第三審訴訟代理人。　　

附表一（系爭債權憑證）：
A.債權憑證文號 B.原執行名義 C.執行債權金額（新臺幣） 臺灣臺北地方法院91年6月28日北院錦91執宇字第12007號 臺灣臺北地方法院90年度票字第51635號民事裁定 本金776萬元，及自民國89年12月30日起至清償日止，按年息6%計算之利息，並執行費5萬4,660元。 

附表二：
編號 還款日期（民國） 還款金額 （新臺幣，下同） 累計還款金額 1 97年4月15日 10,000元 10,000元 2 97年5月12日 30,000元 40,000元 3 97年6月9日 30,000元 70,000元 4 97年8月6日 30,000元 100,000元 5 97年7月9日 30,000元 130,000元 6 97年9月10日 30,000元 160,000元 7 97年10月7日 30,000元 190,000元 8 97年11月10日 30,000元 220,000元 9 97年12月8日 30,000元 250,000元 10 98年1月6日 30,000元 280,000元 11 98年2月7日 30,000元 310,000元 12 98年3月9日 30,000元 340,000元 7 98年4月6日 30,000元 370,000元 8 98年5月6日 30,000元 400,000元 9 98年6月8日 30,000元 430,000元 10 98年8月7日 30,000元 460,000元 11 98年9月11日 30,000元 490,000元 12 98年10月9日 30,000元 520,000元 13 98年11月13日 10,000元 530,000元 14 98年11月16日 20,000元 550,000元 15 98年12月9日 30,000元 580,000元 16 99年1月9日 30,000元 610,000元 17 99年2月10日 20,000元 630,000元 18 99年2月12日 20,000元 650,000元 19 99年3月7日 30,000元 680,000元 20 99年4月6日 30,000元 710,000元 21 99年5月4日 30,000元 740,000元 22 99年6月8日 30,000元 770,000元 23 99年7月5日 30,000元 800,000元 24 99年8月6日 30,000元 830,000元 25 99年9月6日 30,000元 860,000元 26 99年10月6日 30,000元 890,000元 27 99年12月5日 30,000元 920,000元 28 99年12月30日 70,000元 990,000元 29 100年1月27日 30,000元 1,020,000元 30 100年2月13日 30,000元 1,050,000元 31 100年3月28日 20,000元 1,070,000元 32 100年3月30日 10,000元 1,080,000元 33 100年4月20日 30,000元 1,110,000元 34 100年5月10日 30,000元 1,140,000元 35 100年6月9日 30,000元 1,170,000元 36 100年7月15日 30,000元 1,200,000元 37 100年8月6日 30,000元 1,230,000元 38 100年9月7日 30,000元 1,260,000元 39 100年10月7日 20,000元 1,280,000元 40 100年10月14日 10,000元 1,290,000元 41 100年11月7日 30,000元 1,320,000元 42 100年11月30日 300,000元 1,620,000元 43 100年12月16日 330,000元 1,950,000元 44 101年1月18日 30,000元 1,980,000元 45 101年2月14日 30,000元 2,010,000元 46 101年3月12日 30,000元 2,040,000元 47 101年4月9日 30,000元 2,070,000元 48 101年5月11日 30,000元 2,100,000元 49 101年6月7日 30,000元 2,130,000元 50 101年6月18日 20,000元 2,150,000元 51 101年7月9日 30,000元 2,180,000元 52 101年7月23日 20,000元 2,200,000元 53 101年8月10日 30,000元 2,230,000元 54 101年8月20日 20,000元 2,250,000元 55 101年9月8日 30,000元 2,280,000元 56 101年9月28日 20,000元 2,300,000元 57 101年10月9日 30,000元 2,330,000元 58 101年10月25日 20,000元 2,350,000元 59 101年11月9日 30,000元 2,380,000元 60 101年11月23日 20,000元 2,400,000元 61 101年12月7日 30,000元 2,430,000元 62 101年12月19日 20,000元 2,450,000元 63 102年1月10日 30,000元 2,480,000元 64 102年1月25日 20,000元 2,500,000元 65 102年2月6日 40,000元 2,540,000元 66 102年2月26日 20,000元 2,560,000元 67 102年3月14日 30,000元 2,590,000元 68 102年3月26日 20,000元 2,610,000元 69 102年4月12日 30,000元 2,640,000元 70 102年5月7日 50,000元 2,690,000元 71 102年5月27日 20,000元 2,710,000元 72 102年6月11日 30,000元 2,740,000元 73 102年6月21日 20,000元 2,760,000元 74 102年7月12日 30,000元 2,790,000元 75 102年7月25日 20,000元 2,810,000元 76 102年8月12日 30,000元 2,840,000元 77 102年8月22日 20,000元 2,860,000元 78 102年9月12日 30,000元 2,890,000元 79 102年9月26日 20,000元 2,910,000元 80 102年10月14日 30,000元 2,940,000元 81 102年10月25日 20,000元 2,960,000元 82 102年11月11日 30,000元 2,990,000元 83 102年12月13日 30,000元 3,020,000元 84 102年12月22日 20,000元 3,040,000元 85 103年1月15日 30,000元 3,070,000元 86 103年1月24日 50,000元 3,120,000元 87 103年2月12日 30,000元 3,150,000元 88 103年2月25日 20,000元 3,170,000元 89 103年3月10日 30,000元 3,200,000元 90 103年3月22日 20,000元 3,220,000元 91 103年4月13日 30,000元 3,250,000元 92 103年4月23日 25,000元 3,275,000元 93 103年5月12日 30,000元 3,305,000元 94 103年5月21日 20,000元 3,325,000元 95 103年6月9日 30,000元 3,355,000元 96 103年7月12日 30,000元 3,385,000元 97 103年7月23日 30,000元 3,415,000元 98 103年8月10日 30,000元 3,445,000元 99 103年8月26日 30,000元 3,475,000元 100 103年9月9日 30,000元 3,505,000元 101 103年9月26日 30,000元 3,535,000元 102 103年10月9日 30,000元 3,565,000元 103 103年10月25日 30,000元 3,595,000元 104 103年11月10日 30,000元 3,625,000元 105 103年11月28日  30,000元 3,655,000元 106 103年12月11日 30,000元 3,685,000元 107 103年12月26日 30,000元 3,715,000元 108 104年1月12日 30,000元 3,745,000元 109 104年1月24日 30,000元 3,775,000元 110 104年2月12日 50,000元 3,825,000元 111 104年2月28日 30,000元 3,855,000元 112 104年3月11日 30,000元 3,885,000元 113 104年3月24日 30,000元 3,915,000元 114 104年4月10日 30,000元 3,945,000元 115 104年4月24日 30,000元 3,975,000元 116 104年5月12日 30,000元 4,005,000元 117 104年5月25日 30,000元 4,035,000元 118 104年6月9日 30,000元 4,065,000元 119 104年6月20日 30,000元 4,095,000元 120 104年6月23日 180,000元 4,275,000元 121 104年7月8日 30,000元 4,305,000元 122 104年7月21日 30,000元 4,335,000元 123 104年8月11日 30,000元 4,365,000元 124 104年8月21日 30,000元 4,395,000元 125 104年9月10日 30,000元 4,425,000元 126 104年9月18日 30,000元 4,455,000元 127 104年10月5日 30,000元 4,485,000元 128 104年10月19日 30,000元 4,515,000元 129 104年11月12日 30,000元 4,545,000元 130 104年11月24日 30,000元 4,575,000元 131 104年12月10日 30,000元 4,605,000元 132 104年12月23日 30,000元 4,635,000元 133 105年1月8日 30,000元 4,665,000元 134 105年2月3日 60,000元 4,725,000元 135 105年2月19日 30,000元 4,755,000元 136 105年3月7日 30,000元 4,785,000元 137 105年3月25日 30,000元 4,815,000元 138 105年4月7日 30,000元 4,845,000元 139 105年4月22日 30,000元 4,875,000元 140 105年5月9日 30,000元 4,905,000元 141 105年5月23日 30,000元 4,935,000元 142 105年6月10日 30,000元 4,965,000元 143 105年6月19日 30,000元 4,995,000元 144 105年7月7日 30,000元 5,025,000元 145 105年7月18日 30,000元 5,055,000元 146 105年8月8日 30,000元 5,085,000元 147 105年8月16日 30,000元 5,115,000元 148 105年9月8日 30,000元 5,145,000元 149 105年9月26日 30,000元 5,175,000元 150 105年10月8日 30,000元 5,205,000元 151 105年10月20日 30,000元 5,235,000元 152 105年11月8日 30,000元 5,265,000元 153 105年11月22日 30,000元 5,295,000元 154 105年12月7日 30,000元 5,325,000元 155 105年12月20日 30,000元 5,355,000元 156 106年1月9日 30,000元 5,385,000元 157 106年1月17日 60,000元 5,445,000元 158 106年1月20日 30,000元 5,475,000元 159 106年2月6日 30,000元 5,505,000元 160 106年2月17日 30,000元 5,535,000元 161 106年3月7日 30,000元 5,565,000元 162 106年3月15日 30,000元 5,595,000元 163 106年4月7日 30,000元 5,625,000元 164 106年4月15日 30,000元 5,655,000元 165 106年5月9日 150,000元 5,805,000元 166 106年6月9日 120,000元 5,925,000元 167 106年7月10日 150,000元 6,075,000元 168 106年8月11日 150,000元 6,225,000元 169 106年9月8日 150,000元 6,375,000元 170 106年10月6日 150,000元 6,525,000元 171 106年11月7日 400,000元 6,925,000元 172 106年12月6日 200,000元 7,125,000元 173 107年1月11日 150,000元 7,275,000元 174 107年2月5日 250,000元 7,525,000元 175 107年2月9日 50,000元 7,575,000元 176 107年3月12日 150,000元 7,725,000元 177 107年4月12日 50,000元 7,775,000元 178 107年4月17日 100,000元 7,875,000元 179 107年5月7日 150,000元 8,025,000元 180 107年6月7日 150,000元 8,175,000元 181 107年7月10日 150,000元 8,325,000元 182 107年8月6日 150,000元 8,475,000元 183 107年9月7日 150,000元 8,625,000元 184 107年10月11月 150,000元 8,775,000元 185 107年11月15日 150,000元 8,925,000元 186 107年12月7日 150,000元 9,075,000元 187 108年1月7日 100,000元 9,175,000元 


附表三：
編號 票據號碼 發票日（民國，下同） 到期日 面額（新臺幣） 1 145913 86年8月23日 88年12月31日 200萬元 2 145914 86年8月23日 87年12月31日 300萬元 3 145915 86年8月23日 86年12月31日 500萬元 




臺灣高等法院民事裁定
    主  文
本判決主文第二項更正為「臺灣新北地方法院一０八年度司執字
第五七二一五號給付票款強制執行事件，就上訴人請求超過『債
權本金新臺幣柒佰零貳萬壹仟玖佰參拾肆元，及自民國一０八年
一月八日起至清償日止，按年息百分之六計算之利息』部分之強
制執行程序，應予撤銷。」。
本判決主文第五項更正為「第一、二審訴訟費用，關於上訴人上
訴部分，由被上訴人負擔百分之一，餘由上訴人負擔；關於被上
訴人附帶上訴部分，由被上訴人負擔。」。
中　　華　　民　　國　　110 　年　　1 　　月　　22　　日
                  民事第十九庭  
                      審判長法  官  魏麗娟
                            法  官  張婷妮
                            法  官  陳慧萍
如不服本裁定，應於收受送達後10日內向本院提出抗告狀，並繳納抗告費新臺幣1千元。但如對本件判決已合法上訴，則本裁定不得抗告。　　　　　　　　　　　　　　
中　　華　　民　　國　　110 　年　　1 　　月　　22　　日

                            書記官  任正人